【裁判字號】    97,交抗,183
【裁判日期】    970424
【裁判案由】    聲明異議
【裁判全文】
臺灣高等法院高雄分院刑事裁定         97年度交抗字第183號
抗  告  人
即受處分人  甲○○
上列抗告人因聲明異議案件，不服臺灣高雄地方法院中華民國97
年3 月28日裁定（97年度交聲字第391 號），提起抗告，本院裁
定如下：
    主  文
抗告駁回。
    理  由
一、抗告意旨略以：抗告人即受處分人甲○○所有之4076-NY 號
    自用小客車於民國96年12月28日下午5 時6 分許，在高雄市
    ○○路○ 段392 號前經舉發違規在設有禁止停車標線之處所
    停車及遭拖吊，但高雄市○○路○ 段392 號前劃有黃色禁止
    停車標線處應係屬金融機構前黃線區，每日下午4 時至上午
    8 時及例假日可停車，抗告人即無違規停車，原處分機關之
    裁罰應屬違誤。是原審裁定駁回抗告人之異議，尚有未合。
二、按汽車駕駛人在設有禁止停車標線之處所停車者，處新臺幣
    600 元以上1,200 元以下罰鍰，道路交通管理處罰條例第56
    條第1 項第4 款定有明文。又依道路交通標誌標線號誌設置
    規則第168 條第4 項規定，禁止停車標線之禁止時間為每日
    上午7 時至夜間8 時，如有延長或縮短之必要時，應以標誌
    及附牌標示之。經查：(一)抗告人所有之4076-NY 號自用小客
    車於96年12月28日下午5 時6 分許，停放在高雄市○○路○
    段392 號前，經舉發違規在設有禁止停車標線之處所停車及
    遭拖吊，並經原處分機關依道路交通管理處罰條例第56條第
    1 項第4 款之規定，裁處罰鍰新台幣（下同）900 元，有高
    雄市政府交通局違反道路交通管理事件裁決書、高雄市政府
    妨害交通車輛拖吊費收據、高雄市政府交通局委託民間拖吊
    車輛保管通知單、舉發照附卷足憑。(二)又高雄市○○路○ 段
    392 號設有禁止停車標線，有舉發照片附卷可憑（見原審卷
    第18～21頁），且為抗告人所不爭執，亦堪以認定。(三)再抗
    告人固以其停車處附近有金融機構，固應屬金融機構前黃線
    區，每日下午4 時至上午8 時及例假日均可停車等語，並提
    出照片為佐。然高雄市○○路○ 段392 號並非金融機構，此
    有高雄市政府交通局97年1 月9 日高市交停字第0970001430
    號函在卷可稽 (見原審卷第12頁），且觀諸卷附舉發照片及
    抗告人提出之照片亦可明白。另金融機構前黃線區於每日下
    午4 時至上午8 時及例假日可停車，係著眼於金融機構於每
    日下午4 時至上午8 時及例假日未對外營業，故開放停車不
    影響金融機構之營業及民眾出入方便，故開放金融機構前黃
    線區於每日下午4 時至上午8 時及例假日可停車。但金融機
    構相鄰或附近區域，或係私人住家、商店或其他，設置黃線
    區禁止停車必有其原因考量，倘擴及金融機構相鄰或附近區
    域前黃線區於每日下午4 時至上午8 時及例假日可停車，必
    然造成不相關他人受池魚之殃，即不適宜。是抗告人此部分
    所辯，即無理由。從而，原處分機關以抗告人在設有禁止停
    車標線之處所停車，依規定裁處罰鍰900 元，於法核無違誤
    。原裁定駁回抗告人之異議，即無不合，抗告人之抗告，為
    無理由，應予駁回。
三、據上論結，應依道路交通案件處理辦法第26條、刑事訴訟法
    第412 條，裁定如主文。
中    華    民    國    97    年    4     月    24    日
                  刑事第八庭    審判長法  官   李炫德
                                      法  官   陳志銘
                                      法  官   郭玫利
以上正本證明與原本無異。
不得再抗告。
中    華    民    國    97    年    4     月    24    日
                                      書記官   楊茱宜


司法院資訊處製作；財團法人民間司法改革基金會備份。
